【裁判字號】    97,訴,4167
【裁判日期】    971030
【裁判案由】    毒品危害防制條例
【裁判全文】
臺灣板橋地方法院刑事判決              97年度訴字第4167號
公  訴  人  臺灣板橋地方法院檢察署檢察官
被      告  甲○○
                    （另案在臺灣臺北監獄臺北分監執行中）
上列被告因違反毒品危害防制條例案件，經檢察官提起公訴（97
年度毒偵字第5588號），因被告於本院準備程序中為有罪之陳述
，經合議庭裁定由受命法官獨任進行簡式審判程序，並判決如下
：
    主  文
甲○○施用第一級毒品，累犯，處有期徒刑拾月。
    事  實
一、甲○○前因施用毒品案件，經本院以九十一年度毒聲字第一
    三二○號裁定送觀察、勒戒後，因認有繼續施用毒品傾向，
    復經本院以九十一年度毒聲字第一五三○號裁定送強制戒治
    ，嗣經裁定停止戒治付保護管束，於民國九十二年五月九日
    保護管束期滿視為執行完畢，並由臺灣板橋地方法院檢察署
    檢察官於九十二年七月二十四日以九十二年度戒毒偵字第二
    二五號為不起訴處分確定。另因違反肅清煙毒條例等案件，
    經臺灣臺中地方法院於八十六年三月二十八日以八十五年度
    訴字第一九五四號刑事判決判處應執行有期徒刑三年八月，
    於八十六年四月二十四日判決確定；復因違反麻醉藥品管理
    條例案件，經本院於八十六年八月十五日以八十六年訴字第
    五一六號刑事判決判處有期徒刑五年六月，並經臺灣高等法
    院於八十六年十一月二十一日以八十六年度上訴字第四七三
    二號刑事判決駁回上訴，再經最高法院於八十七年三月十九
    日以八十七年度台上字第一○○○號刑事判決駁回上訴確定
    。上開二案復經裁定定其應執行刑為有期徒刑九年確定，嗣
    於九十年四月十三日假釋出監，其後又經撤銷假釋執行殘刑
    ，於九十六年三月一日執行完畢（致使本件構成累犯）。詎
    其猶不知悔改，於前次強制戒治執行完畢後五年內之九十七
    年二月一日晚上十一時四十分許為警採尿前二十六小時內之
    某時，基於施用第一級毒品海洛因之犯意，在臺北縣新莊市
    ○○街七一巷十號七樓住處，以將海洛因用水稀釋後置入針
    筒內施打之方式，施用第一級毒品海洛因一次。嗣於同日下
    午六時十分許在臺北縣樹林市○○街一三六巷三十號前，因
    另涉犯竊盜案件為警查獲，並採集其尿液送驗而查知上情。
二、案經臺北縣政府警察局樹林分局報告臺灣板橋地方法院檢察
    署檢察官偵查起訴。因甲○○於本院準備程序中為有罪之陳
    述，經本院合議庭裁定以簡式審判程序審理。
    理  由
一、訊據被告甲○○對於前揭犯罪事實均坦承不諱，經查：
（一）被告經警採尿送台灣檢驗科技股份有限公司以酵素免疫分
      析法篩檢、氣相層析質譜儀分析法確認，檢驗結果認該尿
      液呈嗎啡陽性反應，此有該公司九十七年二月二十七日濫
      用藥物尿液檢驗報告、尿液代碼姓名對照表各一份附卷可
      稽（見偵查卷第八頁、第六頁）。又海洛因施用入人體後
      水解還原成嗎啡，再循嗎啡之代謝方式排出體外，業據行
      政院衛生署藥物食品檢驗局以七三藥檢壹字第○三○二二
      一號函說明綦詳，且尿液中能否驗出嗎啡陽性反應，與其
      投與量、投與途徑、採尿時間、個人體質及檢測方法之靈
      敏度有關，國外曾有文獻報導注射六毫克之海洛因鹽酸鹽
      ，其代謝物嗎啡之平均可檢出時限約為二十六小時，亦經
      行政院衛生署藥物食品檢驗局於八十一年九月八日以（八
      一）藥檢壹字第八一一四八八五號函釋明在案。前揭尿液
      檢驗報告載明係以GC/M S（即氣相層析質譜儀分析法）方
      法作為確認檢驗之方式，而該方法之原理係檢品經氣化後
      ，通過層析管分離純化，再將純化後之成分循序送入質譜
      儀做個別鑑定。因質譜儀所測定之圖譜，在化學上被公認
      具有指紋特性，故可據以完全判定該檢品係為何種化合物
      。是以氣相層析質譜儀（GC/M S）作藥物及其代謝產物之
      定性及定量分析，幾乎不會有偽陽性反應產生，此經台北
      榮民總醫院於八十三年四月七日以八三北總內字第三○五
      九號函釋明在案。準此被告應有在前揭時間施用第一級毒
      品海洛因之行為甚明。
（二）被告有如前述因施用毒品案件，經法院裁定送強制戒治，
      於九十二年五月九日執行期滿之事實，有各該裁定及臺灣
      高等法院被告前案紀錄表附卷可憑，其於強制戒治執行完
      畢後五年內，施用第一級毒品海洛因之事實，堪以認定。
      從而，本件事證已臻明確，被告犯行洵堪認定，應予依法
      論科。
二、按海洛因屬於毒品危害防制條例第二條第二項第一款所規定
    之第一級毒品，核被告施用海洛因之行為，係犯毒品危害防
    制條例第十條第一項之施用第一級毒品罪。其持有毒品之低
    度行為，應為施用毒品之高度行為所吸收，不另論罪。又被
    告有如前述刑事科刑及執行情形，有臺灣高等法院被告前案
    紀錄表一份在卷可憑，其受有期徒刑之執行完畢後，五年以
    內故意再犯本件有期徒刑以上之罪，為累犯，應依刑法第四
    十七條第一項之規定加重其刑。本院審酌被告施用毒品，足
    以戕害其身心，滋生其他犯罪，惡化治安，嚴重損及公益，
    且被告前曾犯施用毒品罪，業經強制戒治執行完畢，仍未戒
    斷其施用毒品之惡習，竟再為本件施用毒品犯行，顯見其不
    思悔改，而其施用毒品行為於本質上係屬自我戕害行為，反
    社會性之程度應屬較低，及其犯後坦承犯行態度尚稱良好等
    一切情狀，量處如主文所示之刑，以資懲儆。
據上論斷，應依刑事訴訟法第二百七十三條之一第一項、第二百
九十九條第一項前段，毒品危害防制條例第十條第一項、第二十
三條第二項，刑法第十一條前段、第四十七條第一項、第三十八
條第一項第二款，判決如主文。
本案經檢察官謝岳龍到庭執行職務。
中    華    民    國    97    年    10    月    30    日
                刑事第十二庭    法  官  劉  安  榕
以上正本證明與原本無異
如不服本判決，應於判決送達後10日內敘明上訴理由，向本院提
出上訴狀（應附繕本），上訴於臺灣高等法院。
                                書記官  陳  盈  真
中    華    民    國    97    年    11    月    3     日
附錄本案論罪科刑法條全文：
毒品危害防制條例第10條
施用第一級毒品者，處六月以上五年以下有期徒刑。
施用第二級毒品者，處三年以下有期徒刑。


司法院資訊處製作；財團法人民間司法改革基金會備份。
